臺灣臺南地方法院民事裁定
111年度消債聲免字第10號
聲  請  人
即 債 務人  邱于馨即邱可翊



代  理  人  方浩鍵律師
債  權  人  台北富邦商業銀行股份有限公司 

法定代理人  程耀輝  


債  權  人  國泰世華商業銀行股份有限公司 

法定代理人  郭明鑑  
代  理  人  王行正  
債  權  人  花旗（台灣）商業銀行股份有限公司


法定代理人  莫兆鴻  
代  理  人  陳正欽  


債  權  人  遠東國際商業銀行股份有限公司

法定代理人  周添財  


債  權  人  元大商業銀行股份有限公司


代  理  人  翁健    
訴訟代理人  黃勝豐  
債  權  人  台新國際商業銀行股份有限公司

法定代理人  尚瑞強  


債  權  人  中國信託商業銀行股份有限公司


法定代理人  利明献  


債  權  人  摩根聯邦資產管理股份有限公司

法定代理人  李文明  
代  理  人  黃心漪  
債  權  人  金陽信資產管理股份有限公司

法定代理人  林志亮  
代  理  人  陳信華  
債  權  人  滙誠第一資產管理股份有限公司

法定代理人  莊仲沼  


債  權  人  滙誠第二資產管理股份有限公司

法定代理人  莊仲沼  


上列債務人因消費者債務清理條例事件聲請免責，本院裁定如下
：
    主  文
債務人邱于馨即邱可翊應予免責。 
    理  由
一、法院裁定開始清算程序後，債務人有薪資、執行業務所得或
    其他固定收入，扣除自己及依法應受其扶養者所必要生活費
    用之數額後仍有餘額，而普通債權人之分配總額低於債務人
    聲請清算前2年間，可處分所得扣除自己及依法應受其扶養
    者所必要生活費用之數額者，法院應為不免責之裁定。債務
    人因第133條之情形，受不免責之裁定確定後，繼續清償達
    該條規定之數額，且各普通債權人受償額均達其應受分配額
    時，得聲請法院裁定免責。消費者債務清理條例（下稱消債
    條例）第133條第1項、第141條分別定有明文。又為鼓勵債
    務人利用其薪資、執行業務所得或其他固定收入清償債務，
    以獲得免責，債務人縱因第133條之情形，受不免責之裁定
    ，如其事後繼續工作並清償債務，於清償額達第133條所定
    之數額，且各普通債權人受償額均達依該數額應受分配額時
    ，各債權人之債權已獲相當程度之清償時，自宜賦予其重建
    經濟之機會，爰設本條，明定此際債務人得聲請法院裁定免
    責（消債條例第141條立法理由參照）。是債務人依消債條
    例第141條規定聲請免責時，法院僅須依債務人是否已清償
    達消債條例第133條規定之數額及各普通債權人受償額是否
    均達其應受分配額為免責與否之認定，無須再斟酌原不免責
    事由之情節及其他一切情狀。
二、聲請意旨略以：聲請人前經本院以110年度消債職聲免字第7
    0號裁定認聲請人因消債條例第133條不予免責確定。嗣聲請
    人繼續還款達新臺幣(下同)100,970元，爰依消債條例第141
    條第1項之規定聲請免責等語。
三、經查，聲請人聲請消費者債務清理事件，前經本院以109年
    度消債清字第64號裁定開始清算程序，聲請人可供清償債務
    之清算財團財產共計70,421元，經本院於民國110年7月6日
    以109年度司執消債清字第87號裁定代替債權人會議決議清
    算財團處分方式，由本院依職權分配前開清算財團財產予債
    權人；又聲請人於聲請清算前2年可處分所得扣除必要生活
    費用後之數額為171,216元，而普通債權人於清算程序，僅
    受償70,421元，故本院110年度消債職聲免字第70號認聲請
    人有消債條例第133條所定應不免責之事由，而裁定債務人
    不免責確定等情，業經本院調取上開各卷宗核閱無誤。惟聲
    請人嗣又繼續清償債務共100,970元（如附表所示），有其
    提出之信用卡繳款書、存款憑證、匯款申請書、郵政劃撥儲
    金存款收據、放款本利收據等件為證，足認聲請人繼續清償
    債務達該條規定之數額，且各普通債權人受償額均達其應受
    分配額，已符合消債條例第141條第1項所規定之免責事由，
    是其依此規定再聲請免責，應予准許。
四、爰依消費者債務清理條例第141條第1項規定，裁定如主文。
中　　華　　民　　國　　111 　年　　10　　月　　11　　日
                  民事第一庭    法  官　施介元
以上正本證明與原本無異。
如不服本裁定，得於收受裁定正本後10日內向本院提出抗告狀，
並繳納抗告裁判費新臺幣1,000元。
中　　華　　民　　國　　111 　年　　10　　月　　11　　日
                                書記官　謝明達

附表：（新臺幣，元以下四捨五入）                                           111年度消債聲免字第10號        編號 債  權  人 債 權 總 額 公告之債權比例 於清算程序中已受償金額 債務人依消債條例第133條規定所應清償之最低總額 繼續清償至消債條例第141條所定各債權人最低應受分配額之數額(計算式如註1) 裁定不免責後已受償金額 1 台北富邦商業銀行股份有限公司 364,858元 5.28％ 3,720元 9,040元 5,320元 5,340元 2 國泰世華商業銀行股份有限公司 382,988元 5.54％ 3,905元 9,485元 5,580元 5,600元 3 花旗(台灣)商業銀行股份有限公司 261,944元 3.79％ 2,670元 6,489元 3,819元 3,830元 4 遠東國際商業銀行股份有限公司 266,145元 3.85％ 2,713元 6,592元 3,879元 3,890元 5 元大商業銀行股份有限公司 1,037,998元 15.03％ 10,582元 25,734元 15,152元 15,170元 6 台新國際商業銀行股份有限公司 2,015,625元 29.18％ 20,549元 49,961元 29,412元 29,430元 7 中國信託商業銀行股份有限公司 383,113元 5.55％ 3,906元 9,502元 5,596元 5,610元 8 摩根聯邦資產管理股份有限公司 1,469,283元 21.27％ 14,979元 36,418元 21,439元 21,450元 9 金陽信資產管理股份有限公司 281,923元 4.08％ 2,874元 6,986元 4,112元 4,130元 10 滙誠第一資產管理股份有限公司 432,148元 6.26％ 4,406元 10,718元 6,312元 6,330元 11 滙誠第二資產管理股份有限公司 11,478元 0.17％ 117元 291元 174元 190元 總         計  6,907,503元 100％ 70,421元 171,216元 100,795元 100,970元 備註： 一、本附表債權總額欄所示數額、公告債權比例欄，係依本院109年度司執消債清字第87號清算事件110年3月22日公告之債權表所示無擔保及無優先債權人債權比率、債權總額為據（見本院司執消債清字卷第128至130頁）。 二、本院109年度司執消債清字第87號清算事件110年3月22日公告之債權表所示劣後債權，依消債條例第29條、消債條例施行細則第39條之規定，不計入債權總額。        註1：繼續清償至第141條第1項所定各債權人最低應受分配額之數額＝債務人依本條例第133條規定所應清償各債權人之最低總額－各債權人已分配受償額。